【裁判字號】    90,易,1321
【裁判日期】    900926
【裁判案由】    竊盜
【裁判全文】
臺灣彰化地方法院刑事判決                          九十年度易字第一三二一號
    公  訴  人  臺灣彰化地方法院檢察署檢察官
    被      告  戊○○
右列被告因竊盜案件，經檢察官提起公訴（九十年度偵字第四三七七號），本判決如
左：
    主  文
戊○○連續竊盜，處有期徒刑拾月，緩刑肆年。
    事  實
一、戊○○係販賣水果之商人，為求多量之水果得以販買，除南下向果農購得部分水
    果外，竟基於意圖為自己不法所有之概括犯意，於民國九十年六月十九日下午某
    時許，駕駛車號Ｌ四—三二九三號自小貨車，至彰化縣芬園鄉○○段三二二之一
    、三二二之二及附近土地，連續竊取鄭戊戍、甲○○、丁○○果園內之水果。嗣
    於同日十七時許，甲○○、游禮仁夫婦及黃清輝、游秋銀夫婦駕車欲至果園採收
    荔枝時，當場發現戊○○正於鄭戊戍果園內摘取荔枝，經游禮仁喊叫，戊○○隨
    即逃逸，現場並遺留黑色塑膠袋裝之荔枝三袋及尚未使用之黑色塑膠袋一卷，甲○○四人乃自後追捕，並見戊○○跑進其停放於附近產業道路旁之Ｌ四—三二九
    三號自小貨車，迨甲○○等人趕至，請戊○○下車並報警處理之際，戊○○竟趁
    隙駕前揭小貨車往產業道路盡頭駛去，嗣因無路可行，乃將已竊得之二袋黑色塑
    膠袋裝之荔枝丟棄於盡頭處，折返之際，隨遭黃清輝攔下，員警旋至而處理，並
    自前揭小貨車上扣得芒果一顆，及於折返處發現前揭遭棄置之荔枝。
二、案經彰化縣警察局彰化分局報告臺灣彰化地方法院檢察署檢察官偵查起訴。
    理  由
一、訊據被告戊○○矢口否認涉有竊盜犯行，並辯稱：小貨車上之荔枝係伊向果農丙○○所購買，伊非但未竊取鄭茂戍等人之水果，且小貨車上之芒果係果農等人所
    置放云云。惟查：右揭事實，業據被害人甲○○、丁○○、鄭戊戍指陳綦詳，且
    經證人黃清輝於警訊時證述明確，另證人即果農丙○○於本院審理中明白證稱：
    「（問：你賣戊○○多少荔枝）四籃，當時我是用黑色的籃子裝給他」；「（照
    片上所示荔枝何者是你賣給他）黑色籃子荔枝是我的，塑膠袋及黃色框內荔枝不
    是我的」等語，而被告所駕小貨車上置有塑膠袋及黃色框裝之荔枝，有照片一幀
    為憑，是顯見被告所辯小貨車上之荔枝係伊向果農丙○○所購買云云，與事實不
    符。再者，被告於警訊中辯稱：伊自台北南下彰化縣芬園鄉向路過之攤販購買四
    籃荔枝，遭查獲之五袋黑色塑膠袋裝荔枝非屬伊所有，伊因天天販售水果之故，
    是遭警查獲時，手上仍沾染有水果乳汁云云。嗣於偵訊中辯稱：伊於山下以新臺
    幣（下同）一千五百元代價向一小發財車主購買在伊車上查獲之四籃荔枝，餘五
    袋荔枝及芒果一顆非屬伊所有云云，再改稱：伊於九十年六月十八日中午即南下
    芬園鄉採買荔枝，鄉內商家幫忙探詢結果，有一不認識之人幫忙找到賣主，該賣
    主告稱翌日再摘，伊於十九日旋要求幫忙摘取，與伊同行之女友乙○○則幫忙將
    荔枝裝入藍內。嗣向該賣主購得之數量不足，伊再往山區找到一賣主，伊以多少
    錢購得荔枝已不復記憶，只記得曾給付定金一千五百元云云。前後所供不一，益
    徵被告為求脫罪，一再捏詞以對，此外，復有贓物認領保管單二紙、照片十六幀
    可佐。綜上，被告所辯，不可採信。本件事證已臻明確，被告之犯行，堪可認定
    。
二、核被告所為，係犯刑法第三百二十條第一項之竊盜罪。其先後多次犯行，時間緊
    接，所犯構成要件相同，顯係基於概括犯意為之，為連續犯，依法以一罪，並加
    重其刑。爰審酌被告犯罪之動機、目的、手段、所生之危害及犯罪後之態度等一
    切情狀，量處如主文所示之刑。查被告前未曾受有期徒刑以上刑之宣告，此有臺
    灣彰化地方法院檢察署刑案資料查註紀錄表一紙在卷可稽，其經此教訓，應知警
    惕而無再犯之虞，所宣告之刑，認以暫不執行為適當，併予宣告緩刑四年，以勵
    自新。
據上論斷，應依刑事訴訟法第二百九十九條第一項前段，刑法第五十六條、第三百二
十條第一項、第七十四條第一款，罰金罰鍰提高標準條例第一條前條，判決如主文。
本案經檢察官王怡仁到庭執行職務。
中     華     民     國      九十    年       九     月      二十六     日
                                臺灣彰化地方法院刑事第三庭
                                    法      官  洪  志  賢
右正本證明與原本無異。
如不服本判決，應於送達後十日內向本院提出上訴狀(須附繕本)。
告訴人或被害人對於判決如有不服具備理由請求檢察官上訴者，其上訴期間之計算係
以檢察官收受判決正本之日期為準。
                                    法院書記官  洪  年  慶
中     華     民   國      九十    年       十     月        二       日
刑法第三百二十條
意圖為自己或第三人不法之所有，而竊取他人之動產者，為竊盜罪，處五年以下有期
徒刑、拘役或五百元以下罰金。
意圖為自己或第三人不法利益，而竊佔他人之不動產者，依前項之規定處斷。
前二項之未遂犯罰之。


司法院資訊處製作；財團法人民間司法改革基金會備份。
